臺灣臺南地方法院新市簡易庭裁定
111年度新秩聲字第2號
原處分機關  臺南市政府警察局善化分局
異  議  人  楊戊欽


上列聲明異議人因違反社會秩序維護法案件，對於原處分機關於
民國111年4月9日所為之處分（南市警善偵字第1110161039號）
聲明異議，本院裁定如下：
    主  文
異議駁回。
    事實及理由
一、按被處罰人不服警察機關之處分者，得於處分書送達之翌日
    起5日內聲明異議；聲明異議，應以書狀敘明理由，經原處
    分之警察機關向該管簡易庭為之；原處分之警察機關認為聲
    明異議不合法定程式或聲明異議權已經喪失或全部或一部無
    理由者，應於收受聲明異議書狀之翌日起3日內，送交簡易
    庭，並得添具意見書、簡易庭認為聲明異議無理由者，應以
    裁定駁回之，社會秩序維護法第55條、第56條分別定有明文
    。經查，本件聲明異議人因違反社會秩序維護法案件，經臺
    南市政府警察局善化分局裁處罰緩新臺幣（下同）2,000元
    ，該處分書於民國111年4月15日送達予聲明異議人，聲明異
    議人則於同年4月18日聲明異議，是異議人聲明異議並未逾
    異議期間，合先敘明。
二、原處分意旨：聲明異議人即受處分人自111年2月13日至同年
    3月9日間，在臺南市○○區○○里○○0號之2，以鑿子、鐵鎚等工
    具鑿敲牆壁，製造噪音妨害公眾安寧，違反社會秩序維護法
    第72條第3款之規定，故處異議人罰鍰新臺幣(下同)2,000元
    等語。
三、聲明異議意旨：異議人所製造之聲響，並不足構成噪音，且
    原處分書僅依報案人1戶之證述即率以認定，亦不該當「公
    眾」之要件；再者，異議人係受案外人周志強之委託進行牆
    壁之整修，並無妨害安寧之情事等語。爰依法聲明異議，聲
    明求為撤銷原處分等語。
四、本院之判斷：
　㈠按製造噪音或深夜喧嘩，妨害公眾安寧者，處6,000元以下罰
    鍰，社會秩序維護法第72條第3款定有明文。而本條所稱之
    噪音，係指噪音管制法令規定之管制標準以外，不具持續性
    或不易測量而足以妨害他人生活安寧之聲音（違反社會秩序
    維護法案件處理辦法第11條規定參照），是上開社會秩序維
    護法條文所處罰之「噪音」，與噪音管制法第3條規定「本
    法所稱噪音，指超過管制標準之聲音」所指噪音之內涵不同
    ，並不以超過管制標準之聲音為限，而係以足以妨害他人生
    活安寧為要件。
　㈡原處分係以證人即報案人湯水明之警詢筆錄、住戶湯水明、
    湯迪凱及洪素珍之查訪表、蒐證錄影檔案、監視錄影器截圖
    照片、現場照片為據，認異議人有於上述時、地製造噪音之
    行為，然為異議人所否認。經查，證人湯水明於警詢時證稱
    ：異議人自111年2月13日至同年3月9日，幾乎每日於上午10
    時許及下午17時許，都會以鑿子、鐵鎚敲打住宅之牆壁，每
    次敲鑿10幾分鐘，噪音影響其生活等語明確（見本院卷第21
    頁至第25頁），核與同住之湯迪凱、洪素珍所陳述之情節相
    符，此有查訪表存卷可參（見本院卷第29頁至第31頁）；佐
    以，本院勘驗卷附之錄影光碟結果，確實明顯聽聞敲打之聲
    響，而上開噪音於客觀上雖難測量其音量分貝，然確實已影
    響鄰人之生活安寧；再者，異議人雖辯稱其係為整修牆壁，
    而敲打牆壁云云，惟異議人既無修繕工程之專長（見本院卷
    第70頁），且倘如異議人所述，欲進行牆壁修繕工程，衡情
    應於密集時間內以專業之工具進行工程，以使鄰人生活所受
    影響之程度降至最低，然異議人僅以每日2次各10餘分鐘之
    時間，以簡易之工具敲打牆壁，難認其所為係屬正當且必要
    之修繕作為。至異議人雖以原處分並無其他鄰人之佐證，不
    該當「公眾」之要件，惟社會秩序維護法第72條第3款所謂
    之公眾，係指不特定或特定多數人而言，故如所製造之噪音
    ，妨害不特定人或特定多數人之安寧，且難以忍受者，即可
    認為妨害公眾安寧，是異議人所製造之噪音，既然已使鄰人
    湯水明、湯迪凱及洪素珍難以忍受，自該當本款之要件，附
    此敘明。
五、綜上所述，異議人之行為確實有妨害公眾安寧之情事，而違
    反社會秩序維護法第72條第3款之規定。從而，原處分機關
    依上開規定處異議人罰緩2,000元，於法並無不合。異議人
    以前揭情詞指摘原處分不當，聲明請求撤銷原處分，為無理
    由，應予駁回。
六、依社會秩序維護法第57條第2項前段，裁定如主文。
中　　華　　民　　國　　111 　年　　7 　　月　 　8  　日
　　　　　　　　　臺灣臺南地方法院新市簡易庭
                                  法　官  施志遠
以上正本係照原本作成。
本裁定不得抗告。
中　　華　　民　　國　　111 　年　　7 　　月　 　8　　日
                                  書記官  黃心瑋